【裁判字號】    97,易,357
【裁判日期】    970618
【裁判案由】    毒品危害防制條例
【裁判全文】
臺灣高雄地方法院刑事判決          97年度易字第357、468號
公  訴  人  臺灣高雄地方法院檢察署檢察官
被      告  甲○○
上列被告因違反毒品危害防制條例案件，經檢察官提起公訴及追
加起訴（96年度毒偵字第10287 號、97年度毒偵字第1608號），
被告於本院準備程序中為有罪陳述，經聽取當事人意見，本院裁
定依簡式審判程序獨任審理，判決如下：
    主  文
甲○○施用第二級毒品，處有期徒刑伍月。又施用第二級毒品，
處有期徒刑伍月。又施用第二級毒品，處有期徒刑伍月。應執行
有期徒刑拾壹月。
    事  實
一、甲○○前於民國94年5 月間因犯施用毒品案件，經本院以94
    年度毒聲字第1818號裁定送觀察勒戒，於94年10月13日入勒
    戒所，經實施觀察勒戒後，認有繼續施用毒品之傾向，復經
    本院於94年12月1 日以94年度毒聲字第2810號裁定，於94年
    12月21日送強制戒治，於95年10月5 日因停止處分執行出監
    後，並經臺灣高雄地方法院檢察署檢察官以95年度戒毒偵字
    第389 號案件為不起訴處分確定。復因非法販賣化學合成麻
    醉藥品等二罪，經本院84年度易緝字第424 號暨最高法院85
    年度台上字第682 號先後判決確定後，嗣經本院85年度聲字
    第801 號裁定合併定應執行刑為有期徒刑5 年10月，於85年
    5 月15日入監服刑，嗣於88年1 月26日因縮短刑期假釋出監
    並付保護管束，至90年9 月25日保護管束期滿、假釋未經撤
    銷視為執行完畢（不構成累犯）。
二、詎甲○○仍未戒除毒癮，明知甲基安非他命業經公告列為毒
    品危害防治條例第2 條第2 項第2 款第二級毒品，不得非法
    持有、施用，竟猶不知戒絕悔改，於上開強制戒治執行完畢
    釋放後之5 年內，基於施用第二級毒品甲基安非他命之犯意
    ，於96年3 月1 日下午某時，在其位於高雄縣鳳山市海光四
    村739 號住處，以將甲基安非他命置入玻璃球內燒烤吸食煙
    霧的方式施用甲基安非他命1 次；再於96年9 月13日上午某
    時，在上開住處，以相同方式施用甲基安非他命1 次；又於
    96年10月8 日中午某時，在上開住處，以同樣方式施用甲基
    安非他命1 次。嗣皆經其同意為警採尿檢驗結果均呈甲基安
    非他命陽性反應，而查悉上情。
三、案經高雄縣政府警察局移送及高雄縣警察局林園分局暨鳳山
    分局報請台灣高雄地方法院檢察署檢察官偵查起訴及追加起
    訴。
    理  由
一、按本件被告甲○○所犯毒品危害防制條例第10條第2 項施用
    第二級毒品罪，均係死刑、無期徒刑、最輕本刑為3 年以上
    有期徒刑以外之罪，其於準備程序中就前揭被訴事實均為有
    罪之陳述，經依法告知簡式審判程序之旨，並聽取檢察官及
    被告之意見後，本院認無不得或不宜改依簡式審判程序進行
    之情形，爰依刑事訴訟法第273 條之1 第1 項規定，裁定本
    件進行簡式審判程序，合先敘明。
二、訊據被告對於上揭施用第二級毒品甲基安非他命3 次之事實
    ，於本院審理時坦承不諱（見本院97年度易字第357 號卷第
    77、78頁、97年度易字第號卷第28、29頁），而被告於96年
    3 月1 日19時40分、96年9 月13日13時20分及96年10月8 日
    17時許為警採集其尿液，業經其供承在卷（分見警(一)卷第3
    頁、警(二)卷第2 頁、警(三)卷第2 頁），上開採集尿液經分別
    送往正修科技大學超微量研究科技中心及台灣檢驗科技股份
    有限公司，以酵素免疫分析法〈EIA 〉及氣相層析質譜法〈
    GC/MS 〉方法檢驗結果，均確呈甲基安非他命陽性反應，此
    有上開中心96年3 月21日報告編號R00-0000-000號檢驗報告
    、96年9 月28日報告編號R00-0000-000號檢驗報告及上開公
    司96年10月18日報告編號KH2007A0000000號濫用藥物尿液檢
    驗報告各1 份、以及列管毒品人口尿液檢體採集送驗紀錄表
    2 份、尿液採驗同意書、高雄縣政府警察局保安警察隊偵辦
    毒品案件嫌疑人尿液採證代碼對照表各1 份附卷可稽（分見
    警(一)卷第3 、4 頁、警(二)卷第10至12頁、警(三)卷第4 、5 頁
    ），堪認被告供承於前揭時間，在其前揭住處先後非法施用
    甲基安非他命毒品共3 次之情，應堪採信，足徵被告前開施
    用第二級毒品甲基安非他命3 次之自白核與事實相符，自可
    採為認定事實之證據。查被告既曾有如事實欄一所示之於強
    制戒治執行完畢後，5 年內再犯本件施用毒品罪之情，此有
    臺灣高等法院被告前案紀錄表1 份附卷可稽（見本院97年度
    易字第357 號卷第9 至18頁、97年度易字第號卷第9 至18頁
    ）。從而，本件事證明確，被告犯行洵堪認定，自應依法論
    科。
三、又按甲基安非他命係屬毒品危害防制條例第2 條第2 項2 款
    所稱之第二級毒品，依法不得非法持有、施用，被告竟持之
    以施用，核被告所為均係觸犯毒品危害防制條例第10條第2
    項之施用第二級毒品之罪。其施用第二級甲基安非他命毒品
    前後持有該毒品之低度行為，應分別為其施用之高度行為所
    吸收，不另論罪，被告所犯上開3 罪，時間不同，犯意個別
    ，行為互殊，應予分論併罰。爰審酌被告前因施用毒品經強
    制戒治程序執行完畢後，仍未能徹底戒絕吸毒惡習，再故意
    犯本件有期徒刑以上之上開3 罪，顯見戒毒之意志不堅，惟
    念其犯後坦承犯行，態度良好，且施用毒品乃屬自戕行為，
    尚未害及他人及犯罪動機、目的、手段等一切情狀，分別量
    處如主文所示之刑，又本院基於刑法數罪併罰之規定採取限
    制加重原則、法理上多數犯罪責任遞減原則，及刑罰實質負
    擔與刑期非等比等原則，依刑法第51條第5 款之規定，就前
    開之3 罪，於有期徒刑5 月以上至有期徒刑1 年3 月以下之
    範圍內，量處有期徒刑11月，以資儆懲。
據上論斷，應依刑事訴訟法第273 條之1 第1 項、第284 條之1
、第299 條第1 項前段，毒品危害防制條例第10條第2 項，刑法
第11條前段、第51條第5 款，判決如主文。
本案經檢察官乙○○到庭執行職務。
中    華    民    國    97    年    6     月    18    日
                  刑事第十七庭  法  官  林建鼎
以上正本證明與原本無異。
如不服本判決應於收受本判決後10日內向本院提出上訴書狀，並
應敘述具體理由，如未敘述上訴理由者，應於上訴期間屆滿後20
日內補提理由書狀於本院（均須按他造當事人之人數附繕本）「
切勿逕送上級法院」。
中    華    民    國    97    年    6     月    18    日
                                書記官  林秀敏
附錄論罪科刑法條：
毒品危害防制條例第10條
施用第一級毒品者，處 6 月以上 5 年以下有期徒刑。
施用第二級毒品者，處 3 年以下有期徒刑。


司法院資訊處製作；財團法人民間司法改革基金會備份。
